【裁判字號】    97,易,652
【裁判日期】    970923
【裁判案由】    違反毒品危害防制條例
【裁判全文】
臺灣屏東地方法院刑事判決               97年度易字第652號
公  訴  人  臺灣屏東地方法院檢察署檢察官
被      告  甲○○
上列被告因違反毒品危害防制條例案件，經檢察官提起公訴（97
年度毒偵字第967 號），被告就被訴事實為有罪之陳述，本院裁
定行簡式審判程序，判決如下：
    主  文
甲○○施用第二級毒品，累犯，處有期徒刑柒月，扣案之第二級
毒品甲基安非他命壹包（驗後毛重零點公克）沒收銷燬。
    事  實
一、甲○○前曾於民國87年間因施用毒品案件，經臺灣南投地方
    法院裁定送觀察、勒戒及強制戒治後，於89年4 月26日強制
    戒治執行完畢釋放，由臺灣南投地方法院檢察署檢察官以89
    年度戒毒偵字第173 號、第174 號、第175 號、第176 號不
    起訴處分確定；復於93年間因施用毒品案件，經本院以93年
    度簡字第1114號判決判處有期徒刑5 月確定；又於95年間因
    施用毒品案件，經本院以95年度簡字第686 號判決判處有期
    徒刑6 月確定，甫於96年2 月17日縮刑期滿執行完畢。詎甲
    ○○猶不知悛悔，復基於施用第二級毒品甲基安非他命之犯
    意，於97年5 月14日23時許，在屏東縣萬巒鄉○○村○○路
    4 號，以將第二級毒品甲基安非他命置於玻璃球吸管內加熱
    燒烤再吸食所產生煙霧之方式，施用第二級毒品甲基安非他
    命1 次，嗣於同年月15日10時50分許，為警持搜索票至上址
    搜索扣得第二級毒品甲基安非他命1 包（驗後毛重0.3 公克
    ），甲○○乃坦承施用毒品且同意採尿送驗而查獲。
二、案經屏東縣政府警察局內埔分局報請臺灣屏東地方法院檢察
    署檢察官偵查起訴。
    理  由
一、本件被告甲○○所犯係死刑、無期徒刑、最輕本刑為3 年以
    上有期徒刑以外之罪，其於準備程序中就被訴事實為有罪之
    陳述，經法官告知簡式審判程序之旨，並聽取當事人之意見
    後，本院認為適宜進行簡式審判程序，合先敘明。
二、上揭事實，業據被告甲○○於警詢時、偵查中及本院審理時
    坦承不諱，且被告為警所採集之尿液檢體，經送請臺灣檢驗
    科技股份有限公司以酵素免疫分析法及氣相層析質譜儀法檢
    驗，結果呈甲基安非他命陽性反應，有該公司濫用藥物尿液
    檢驗報告1 紙在卷足憑（見偵卷第17頁），並有白色晶體1
    包扣案可稽，而該白色晶體經警依臺灣尖端先進生技醫藥股
    份有限公司之檢驗快速篩檢試劑檢驗，結果呈甲基安非他命
    陽性反應，有毒品初步檢驗報告單1 紙附卷可稽（見警卷第
    16頁），堪信被告上開自白確與事實相符。再按犯毒品危害
    防制條例第10條施用第一、二級毒品之罪者，檢察官應先將
    被告送勒戒處所觀察、勒戒，經觀察、勒戒後，認無繼續施
    用毒品之傾向者，應即釋放，並為不起訴之處分，認有繼續
    施用毒品之傾向者，應聲請法院裁定令入戒治處所強制戒治
    ，又觀察、勒戒或強制戒治執行完畢釋放後，5 年內再犯第
    10條之施用毒品罪者，檢察官應依法追訴，毒品危害防制條
    例第20條、第23條規定甚明；又依此等規定之修正理由，僅
    限於「初犯」及「五年後再犯」二種情形，始應先經觀察、
    勒戒或強制戒治程序。倘被告於五年內已再犯，經依法追訴
    處罰，縱其第三次（或第三次以上）再度施用毒品之時間，
    在初犯經觀察、勒戒或強制戒治執行完畢釋放五年以後，已
    不合於「五年後再犯」之規定，且因已於「五年內再犯」，
    顯見其再犯率甚高，原實施觀察、勒戒或強制戒治，已無法
    收其實效，即應依該條例第10條處罰（最高法院95年度第7
    次刑事庭會議決議意旨參照）。查被告前因施用毒品案件，
    有如上開事實欄所示強制戒治完畢，且於戒治執行完畢後5
    年內，再犯施用毒品罪受科刑判決並執行完畢等情，有臺灣
    高等法院被告前案紀錄表在卷可稽，則被告再犯本件施用第
    二級毒品罪，依據上開說明，自應依上開規定論罪科刑。本
    件事證已臻明確，被告施用第二級毒品甲基安非他命之犯行
    洵堪認定。
三、查甲基安非他命為毒品危害防制條例第2 條第2 項第2 款明
    定之第二級毒品，不得持有及施用，核被告甲○○所為，係
    犯該條例第10條第2 項之施用第二級毒品罪。其施用前、後
    持有第二級毒品甲基安非他命之低度行為，應為其施用之高
    度行為所吸收，不另論罪。又被告曾於95年間因施用毒品案
    件，經本院以95年度簡字第686 號判決判處有期徒刑6 月確
    定，甫於96年2 月17日縮刑期滿執行完畢等情，有臺灣高等
    法院被告前案紀錄表1 份在卷可稽，其於受徒刑之執行完畢
    ，5 年以內故意再犯本件有期徒刑以上之罪，為累犯，應依
    刑法第47條第1 項之規定加重其刑。爰審酌被告前經觀察、
    勒戒及強制戒治後，仍未戒斷其施用毒品之惡習，並參酌其
    素行狀況、犯罪之動機、目的、手段、所生戕害其身心情形
    及犯罪後坦承犯行，態度尚非惡劣等一切情狀，依檢察官之
    請量處如主文所示之刑，以資懲儆。扣案之第二級毒品甲基
    安非他命1 包（驗後毛重0.3 公克），係查獲之毒品，已如
    上述，應依毒品危害防制條例第18條第1 項前段之規定，沒
    收銷燬之。
據上論斷，應依刑事訴訟法第299 條第1 項前段、第273 條之1
第1 項，毒品危害防制條例第10條第2 項、第18條第1 項前段，
刑法第11條、第47條第1 項，判決如主文。
本案經檢察官李侑姿到庭執行職務。
中    華    民    國    97    年    9     月    23    日
                  刑事第五庭    法  官  林家聖
以上正本證明與原本無異。
如不服本判決應於收受本判決送達後10日內向本院提出上訴書狀
，其未敘述上訴理由者，並得於提起上訴後10日內向本院補提理
由書狀（均須按他造當事人之人數附繕本）「切勿逕送上級法院
」
中    華    民    國    97    年    9     月    23    日
                                書記官  陳蓉柔
附錄本判決論罪科刑法條全文：
毒品危害防制條例第10條第2項
施用第二級毒品者，處三年以下有期徒刑。


司法院資訊處製作；財團法人民間司法改革基金會備份。
